臺灣高等法院刑事判決　　　　　　　　　　　　　九十一年度上易字第一三一九號
　　上　訴　人　臺灣板橋地方法院檢察署檢察官
　　被　　　告　丙○○　男　二.
　　　　　　　　乙○○　男　二.
右上訴人因被告贓物等案件，不服臺灣板橋地方法院九十年度易字第二二八七號，中
華民國九十一年一月二十五日第一審判決（起訴案號：臺灣板橋地方法院檢察署九十
年度偵字第二二八０號），提起上訴，本院判決如左：
    主  文
原判決撤銷。
乙○○、丙○○共同收受贓物，乙○○處有期徒刑肆月，丙○○處有期徒刑月，如
易科罰金，均以佰元折算壹日，扣案之甲○○汽車駕駛執照上乙○○照片壹張沒收
。
    事  實
一、乙○○曾犯盜匪罪，經臺灣板橋地方法院八十四年少訴字第七號案，判處有期徒
  刑二年，緩刑四年確定；又犯恐嚇取財罪，經臺灣板橋地方法院八十六年訴字第
    二七一七號案，判處有期徒刑二年確定，嗣經臺灣板橋地方法院八十七年撤緩字
    第八六號案裁定撤銷前述緩刑之宣告，二罪所處之有期徒刑接續執行，其刑期應
    至民國（下同）九十年四月二十日，惟於八十八年九月二十日假釋交付保護管束
    。
二、乙○○仍不知悔改，與丙○○明知年籍約三十餘歲，綽號「阿明」者所持有之甲○○之駕照，並非「阿明」所有，係來路不明之贓物，乃二人竟基於共同收受贓
    物及變造特種文書（駕照）之犯意，於民國（下同）八十九年八月二十三日間至
    九十年一月十二日間某日，由乙○○在臺北縣中和市○○街二十號二樓附近之雜
    貨店提供其照片交予丙○○，再由丙○○轉交予「阿明」，委請「阿明」於不詳
    之時地，將乙○○之照片換貼於來路不明之贓物即甲○○之汽車駕駛執照上，而
    共同變造甲○○之汽車駕駛執照一張，「阿明」將變造後之駕照交予丙○○，再
    由丙○○於九十年一月十二日，在臺北縣中和市○○街二十號二樓乙○○之住處
    ，將上開贓物即變造之甲○○汽車駕駛執照交予乙○○，足以影響警察機關、交
    通監理機關對駕駛人之稽查、管理，且使該駕照所有人甲○○難以追回該駕照，
    足生損害於警察機關、監理機關管理及甲○○。嗣乙○○於九十年一月十四日十
    四時許，在臺北縣中和市○○道中和拖吊場前為警查獲，並扣得上開變造之甲○○汽車駕駛執照一張。
二、案經臺北縣警察局中和分局報告臺灣板橋地方法院檢察署檢察官偵查起訴。
    理  由
一、被告乙○○迭於警訊時供稱，警察查到失竊之汽車駕照，換貼我的照片，該駕照
    不是我偷的，是丙○○於九十年一月十二日拿失竊的駕照至我家，然後我拿我的
    照片給丙○○，並告知我不會貼，丙○○拿回照片，我晚上到丙○○住處，丙○○將已貼上我照片的駕照給我（見偵查卷第五頁正反面）。證人即被害人甲○○
    之父曾慶堯於警訊時供稱，甲○○出差至以色列所以由伊至警察局指認甲○○失
    竊之駕照，甲○○之駕照是於八十九年八月二十三日置於自小客車內被竊（見偵
    查卷第七頁）。足認被告乙○○持有之甲○○駕照係屬贓物。被告丙○○於警訊
    時雖否認有交付前述駕照予乙○○。惟證人林佳慧（係乙○○未婚妻）於檢察官
    偵訊時已供稱，該駕照是丙○○交予乙○○（見偵查卷第二十五頁）。且被告丙○○於原審調查時供稱：「乙○○來找我說要駕照，我介紹乙○○與『阿明』認
    識，我帶他去『阿明』那裡，叫『阿明』處理，『阿明』有在做一些奇怪的東西
    。」（見原審卷第五十四頁），已約略承認該駕照是伊介紹「阿明」者變造。嗣
    乙○○於原審供稱，該駕照是成年男子「阿明」叫丙○○轉交給我。被告丙○○
    於乙○○為此供述時亦在場，並稱，對乙○○所言無意見（見原審卷第七十頁）
    。乙○○於本院調查時更供稱，因為考駕照三次都沒有考過，後來跟「阿明」講
    ，他說要幫我弄一個，我是將照片交給丙○○（見本院九十一年七月十七日訊問
    筆錄）。被告丙○○於本院審理時亦稱，有拿駕照給乙○○。雖丙○○又稱，伊
    不知那駕照不是乙○○的云云。惟被告丙○○與乙○○係屬鄰居，丙○○家在做
    辦桌（廚師），乙○○曾經在丙○○家幫忙打零工（見本院九十一年七月十七日
    訊問筆錄乙○○語）。則丙○○應知悉乙○○之名字，該駕照卻係甲○○之名義
    ，則丙○○應知悉該駕照非為乙○○之物，亦足認丙○○所供為卸責之詞，應以
    乙○○之供述，由其交付本人之照片予丙○○轉交予「阿明」換貼在甲○○之駕
    照上之供詞為可採。被告乙○○經原審送請法務部調查局施以測謊鑑定結果，乙○○所供「系案之駕照係丙○○交付；其未變造系案之駕照」，經測試呈情緒波
    動之反應，研判有說謊等情，有法務部調查局九十年十一月一日（90）陸（三）
    字第90057426號測謊報告書一紙在卷足憑（見原審卷第三十七頁）。惟該測謊報
    告既與前述之證據不符，尚不足採為有利被告之認定。再被告乙○○及丙○○二
    人雖矢口否認有收受贓物之犯行，均辯稱：不知「阿明」所給汽車駕駛執照之來
    源。惟駕照與身分證相同，均係主管機關發給名義登記人，該駕照登記甲○○之
    名義，自係甲○○之物，被告二人自綽號「阿明」處收受該駕照，並換貼被告乙○○照片，何得謂被告二人無贓物之認識，又被告二人委請「阿明」將甲○○名
    義之駕照換貼乙○○之照片，自係變造該駕照（特種文書），此外並有換貼乙○○照片之變造甲○○汽車駕駛執照一張扣案可佐。被告二人與「阿明」基於共同
    之犯意，由乙○○提供自己之照片供「阿明」貼在甲○○之駕照上，予以變造，
    交予乙○○，足以影響警察機關、交通監理機關對駕駛人之稽查、管理，且使該
    駕照所有人甲○○難以追回該駕照，自足生損害於警察機關、監理機關管理及甲○○，本案事證明確，被告二人之犯行均堪認定。
二、核被告乙○○、丙○○二人所為，均係犯刑法第三百四十九條第一項之收受贓物
    罪及第二百十二條之變造特種文書罪。被告乙○○、丙○○與就收受贓物罪間及
    被告二人與年約三十歲之「阿明」就上開變造特種文書罪，彼此之間，互有犯意
    聯絡及行為分擔，均為共同正犯。被告二人之收受贓物（甲○○名義之駕照）罪
    ，與變造該駕照罪間，有方法結果之牽連關係，屬裁判上一罪，應從一重之收受
    贓物罪處斷。
三、原審對乙○○論罪科刑，固非無見，惟原審認被告乙○○不成立收受贓物罪，已
    有未洽，且原審認被告丙○○不成立犯罪，更有未當，檢察官提起上訴，指摘原
    判決不當，為有理由，應由本院將原判決撤銷改判，審酌被告二人之素行 (乙○○尚有各項前科素行不端) 、智識程度、生活狀況，被告二人收受贓物，並變造
    汽車駕駛執照，足生損害於警察機關、監理機關及甲○○，暨被告二人犯後態度
    等一切情狀，各量處如主文所示之刑，並均諭知易科罰金之折算標準如主文之所
    示。
四、扣案之甲○○汽車駕駛執照上乙○○照片一張，係被告乙○○所有供犯罪所用之
    物，業據被告乙○○供明在卷，應依刑法第三十八條第一項第二款之規定宣告沒
    收。
據上論斷，應依刑事訴訟法第三百六十九條第一項前段、第三百六十四條、第二百九
十九條第一項前段，刑法第二十八條、第三百四十九條第一項、第二百十二條、第五
十五條、第四十一條第一項前段、第三十八條第一項第二款，罰金罰鍰提高標準條例
第一條前段、第二條，判決如主文。
本案經檢察官陳明光到庭執行職務。
中    華    民    國      九十一  年       十二     月        十七      日
                             臺灣高等法院刑事第二十二庭
                                 審判長法  官  許  正  順
                                       法  官  吳      燦
                                       法  官  林  明  俊
右正本證明與原本無異。
不得上訴。
                                       書記官  蕭  進  忠
中    華    民    國      九十一  年       十二     月        十八      日
附錄本案論罪科刑法條全文：
刑法第三百四十九條第一項：
收受贓物者，處三年以下有期徒刑、拘役或五百元以下罰金。
刑法第二百十二條：
偽造、變造護照、旅券、免許證、特許證及關於品行、能力服務或其他相類之證書、
介紹書，足以生損害於公眾或他人者，處一年以下有期徒刑、拘役或三百元以下罰金
。
